【裁判字號】    95,交聲,161
【裁判日期】    951128
【裁判案由】    違反道路交通管理處罰條例聲明異議
【裁判全文】
臺灣雲林地方法院交通事件裁定         95年度交聲字第161號
移
異  議  人
即受處分人  甲○○
上列異議人因違反道路交通管理處罰條例案件，對於交通部公路
總局臺中區監理所臺中市監理站民國95年9 月22日所為之裁決處
分（原處分案號：裁監稽違字第裁61-KAE108183號），聲明異議
，本院裁定如下：
    主  文
異議駁回。
    理  由
一、聲明異議意旨略以：異議人即受處分人甲○○在雲林縣水林
    鄉景福超市門口上車，開往前約30公尺，繫好安全帶停等紅
    綠燈，恰有一員交通警察向前示意開到路旁，說我沒繫安全
    帶，我說我有繫安全帶，繫好後停在紅綠燈處，你才向我示
    意攔停。該員警說：不然我開張未帶駕照好了。我向該員警
    抗議說我有繫安全帶，且有帶駕照。該員警說反正不管，攔
    到你就一定要開單，我說我又沒犯法，幹嘛讓你開單，該員
    警就說開單了，你一定要簽，我說簽可以，請在罰單犯罪事
    實欄寫上我有繫安全帶，該員警說要寫自己寫，所以該罰單
    上有寫上我有繫安全帶，表示並未犯法，且也向交通監理單
    位申訴過。但我收到該員警分局長的通知信，向我陳述該員
    警並未有執法不當，故本人此時向法院陳情，望有公平審判
    云云。
二、按汽車行駛於道路上，其駕駛人或前座乘客未繫安全帶者，
    處駕駛人新臺幣1,500 元罰鍰。道路交通管理處罰條例第31
    條第1 項前段定有明文。經查：
  (一)異議人於94年6 月25日16時25分許，經雲林縣警察局交通隊
    警員乙○○以「未繫安全帶」為由開單告發之事實，為異議
    人所不爭執，並有雲林縣警察局舉發違反道路交通管理件通
    知單影本在卷可稽，堪信屬實。
  (二)證人乙○○於本院證稱：當天在景福超市○○○○路口執行
    交整勤務，異議人駕車由北港往水林方向，遇到紅燈後緩慢
    行駛過來，在異議人未停車前，便發現異議人未繫安全帶，
    遂請異議人停路旁，值勤站立的位置，距離異議人停車的位
    置很近，可清楚看見異議人未繫安全帶等語甚詳（詳本院卷
    15、16頁）。證人乙○○與異議人素不相識，僅因證人乙○
    ○於執行勤務時，見有違規行為發生，基於職責予以開單告
    發，其所為證言，並無不可信之處。是異議人駕車行經上揭
    路段，未繫安全帶之事實，應可認定。至於異議人甲○○在
    舉發違反道路交通管理事件通知單上記明「我有繫安全帶」
    部分，僅得證明異議人甲○○於遭警查獲之初，便已否認有
    違規行為，尚不得據此認定異議人甲○○並無違規行為。另
    異議人經本院合法傳喚，並未到庭，但仍無礙於本院前揭認
    定，併此說明。
三、從而，原處分機關依道路交通管理處罰條例第31條第1 項規
    定，裁處1,500 元，核無違誤。本件異議為無理由，應予駁
    回。
據上論斷，應依道路交通管理處罰條例第87條第2 項，道路交通
案件處理辦法第19條，裁定如主文。
中    華    民    國    95    年    11    月    28    日
                  交通法庭      法  官  柯  志  民
以上正本證明與原本無異
如不服本裁定應於送達後5 日內向本院提出抗告狀
中    華    民    國    95    年    11    月     28    日
                                書記官  魏  輝  碩


司法院資訊處製作；財團法人民間司法改革基金會備份。
